# Verb inflection
## Irregular verbs

 * **LEXICON V-ei ** lists the negative verb, including imperative forms.

 * **LEXICON K_V-neg ** gives the focus particle for +Neg, and directs to K_V.

 * **LEXICON V-olla ** gives the forms of olla, and redirects to K_V


oon





## Regular verbs

 * **LEXICON V-jäävvä ** so far only splits to the next lexicon

 * **LEXICON V-jäävvä_01 **. 
TODO: Document difference between this and previous







 * **LEXICON V-käyvvä **  käyvvä:kä
TODO: Dokument difference between this and previous







 * **LEXICON V-tuuvva ** 
* tuuvva:too







 * **LEXICON V-voija  ** voija:voi






 * **LEXICON V-antaa ** redirects to next only antaa:ant

 * **LEXICON V-antaa_01 ** 





 * **LEXICON V-lukkia ** 
* lukkia:luk






 * **LEXICON V-tiitää **
* tiitää:tiit

 * **LEXICON V-tiitää_01 **
tiije

tiitämätöin
tiitää



 * **LEXICON V-näyttää ** näyttää:näytt

 * **LEXICON V-näyttää_01 **
näytetää

näyttännöö

näyttävä
näyttänt
näyttämätöin
näyttää
näyttämää


 * **LEXICON V-laatia ** !! laatia:laati

## 3-syllable
kiirehtiä:kiireh


 * **LEXICON V-hyväksyä **

 * **LEXICON V-kutsua **

 * **LEXICON V-kutsua_01 **





 * **LEXICON V-kirjuttaa **

 * **LEXICON V-kirjuttaa_01 **




 * **LEXICON V-tulla **

 * **LEXICON V-tulla_01 **




 * **LEXICON V-ommella **

 * **LEXICON V-ommella_01 **





 * **LEXICON V-nähä **

 * **LEXICON V-nähä_01 **




 * **LEXICON V-panna **

 * **LEXICON V-panna_01 **




 * **LEXICON V-sannoa **




 * **LEXICON V-painuttaissa **




 * **LEXICON V-pittiissä **

 * **LEXICON V-pittiissä_01 **




 * **LEXICON V-vuhissa_01 **






 * **LEXICON V-laatihussa **



 * **LEXICON V-määrätä ** goes to V-arvata

 * **LEXICON V-upota ** goes to V-arvata


 * **LEXICON V-arvata **




 * **LEXICON V-hävitä **




 * **LEXICON V-merkitä **

 * **LEXICON V-merkitä_01 **





 * **LEXICON V-ahavojja **


## DERIVATION 

* Actor in jA
 * **LEXICON V-actor_jA **



## PARTICIPLES


 * **LEXICON V-ActPrsPrc **
 * **LEXICON V-ActPrtPrc_nt **

 * **LEXICON V-ActPrtPrc_rt **




## CONJUGATION

### INDICATIVE PRETERITE

 * **LEXICON IndPrt ** split 1-2 vs 3

 * **LEXICON IndPrt_1-2 **

 * **LEXICON IndPrt_3 **

 * **LEXICON IND-PRT-SG1 **

 * **LEXICON IND-PRT-SG2 **

 * **LEXICON IND-PRT-SG3 **

 * **LEXICON IND-PRT-PL1 **

 * **LEXICON IND-PRT-PL2 **

 * **LEXICON IND-PRT-PL3 **
This is not working 2012-10-30




## CONDITIONAL 

 * **LEXICON CondPers **

## POTENTIAL

:n, :s, :l, :r, :n
 * **LEXICON PotPers **


## IMPERATIVE !!

 * **LEXICON ImprtPers_k **




